臺灣高等法院臺中分院民事判決　九十年度上更(一)字第二二號
　　　上　訴　人　全立食品製罐股份有限公司
　　　法定代理人　鄧新穎
　　　被上訴人　　晶品金屬工業股份有限公司
　　　法定代理人　郭欣宜
右當事人間請求給付買賣價金事件，上訴人對於中華民國八十七年九月二日臺灣彰化
地方法院八十七年度訴字第七九號第一審判決提起上訴，經判決後，最高法院發回更
審，本院判決如左：
    主    文
上訴駁回。
第二審及發回前第三審訴訟費用由上訴人負擔。
    事    實
甲、上訴人方面：
一、聲明：求為判決：(一)原判決廢棄。(二)被上訴人在第一審之訴及其假執行之聲請均
    駁回。(三)第一、二審及發回前第三審訴訟費用均由被上訴人負擔。
二、陳述：除與原判決記載相同者，茲引用之外，補稱：
  (一)查被上訴人所出售予上訴人之系爭二○六徑環保蓋，加工製成空罐後，由上訴人
    出售予裕隆製罐公司，並代該公司交運給該公司客戶王椰企業公司盛裝椰子水，
    詎竟發生罐蓋易開蓋切割線穿透腐蝕現象，造成王椰企業公司八百多萬元之損失
    ，王椰企業公司要求裕隆公司賠償，裕隆公司轉向上訴人公司請求負責，而上訴
    人公司則要求被上訴人公司負責賠償，經被上訴人公司總經理王錫木出面與上訴
    人總經理鄧博文、裕隆公司劉中正、椰王企業公司李嘉裕於八十五年九月間起經
    三次協議，最後於「八十五年十一月間」達成協議，由上訴人賠付王椰企業公司
    新台幣（下同）三百六十餘萬元，即兩張貨款支票，一紙票號ＬＡ000000
    0、八十五年九月三十日期、面額二百四十一萬九千二百零七元；一紙票號ＬＡ
    0000000、八十五年九月三十日期、面額一百二十二萬七千零四十四元，
    退還予王椰企業公司，而被上訴人公司則負責賠償上訴人公司三百萬元。議定之
    後數日，王錫木要求將三百萬元其中二百五十萬元扣抵貨款，另五十萬元以機器
    零件抵付，亦經上訴人公司鄧博文同意，王錫木乃傳真一紙扣款協議書予上訴人
    公司鄧博文，鄧博文發現其中五十萬元以機器零件抵付部分未列入而未予簽名。
    茲該筆賠償金被上訴人未為給付，上訴人並於八十七年三月四日以書狀主張抵銷
    系爭貨款，故被上訴人對於上訴人之三百萬元貨款債權已因抵銷而消滅，其請求
    即無理由。
　(二)關於被上訴人出售之罐蓋有滲漏之瑕疵，有如下之証據証明：
　１、被上訴人自己所提出在鈞院前審卷第一百零七頁之該公司（顧）客（申）訴處
　　　理表內載明「客訴現象」全立（即上訴人）使用二○六ＳＯＴ於王椰公司胭脂
      椰於泰國充填後運回台灣銷售，發現由切線腐蝕穿透。「改善對策」：1.依本
      公司產品規格：請業務員告知顧客。2.預定本次換模提高ＳＲ，並防止內塗刮
      傷。3.請製罐廠能作全噴處理。4.試內塗膜較厚之鋁材，以增強抗腐蝕。「改
      善對策效果確認」：經八十五年十月二十四日換模，對上述問題工廠內已有改
      善ＨＰ繼續試驗，預防再發，措施效果確認，測試方法改變，對品質改善，比
      以往產品好。
  ２、由被上訴人上開自製文件顯示其產品充填椰子水之後，確實有「由切線腐蝕穿
      透」之現象，而此現象有四種對策改善，其中1.3.項係要求客戶配合之事項，
      但2.4.項即「換模換提高ＳＲ、防止內塗刮傷、採用塗膜較厚之鋁材」則是被
      上訴人改善上開現象，自己工廠生產線上可改善之措施，在未待客戶配合之情
      形下，被上訴人執行上開2.4.項對策後，其生產之鋁蓋在尚未出廠前即已有改
      善，比以往產品好，實已足証明其原生產之易開蓋確實有瑕疵。
  ３、証人李嘉裕在　鈞院前審時亦作証：「王錫木他有表示他的罐蓋有問題，就是
      向晶品購買的罐蓋出問題，．．．只有易開蓋拉環切線處有腐蝕穿孔問題，所
      以跟內容物的容量沒有關，是罐蓋出問題，協議中王錫木也自認是品管出問題
      才導致本件糾紛」。
  ４、由晶品金屬工業股份有限公司即被上訴人出具使用該公司信件用紙之扣款協議
      書內載：「日後如再使用或發生類似現象：氯離子含量（６００ＰＰＭ）較高
      之產品，造成客訴事件一切與甲方無關」之有利於被上訴人公司並與上述顧客
      戶申處理表內改善對策1.相呼應之條款，可見此一扣款協議書確實是被上訴人
      所出具無訛。再稽諸此扣款協議書所載；「就乙方（上訴人）為甲方（被上訴
      人）扣款（胭脂椰）之事，經雙方協商一致認為以扣款二百五十萬元作為理賠
      金額」「甲方對此客訴理賠事件，以上式賠償作為結案」等語。設如果被上訴
      人未承認產品有瑕疵，未經過協商並同意扣款要無可能書立此一扣款協議書，
      並且詳載處理之事件為「胭脂椰」之事，且有「協商」「理賠」「扣款」等敘
      述﹖
　５、又食研所研究員詹彩曾証稱：「僅就內容物檢驗，至於空罐部分之罐身易開蓋
  　　之鋁蓋部分似另有一份報告，就該部分為鑑定」云云。然經　鈞院向該所函詢
  　　，並無其事。再者被上訴人陳述：「內容物氯離子含量太高及罐身未噴漆始導
  　　致腐蝕穿孔，因一般鐵罐厚度為○．二ＭＭ，而鋁蓋切線厚度為○．一ＭＭ，
  　　故腐蝕順序雖由鐵罐引起，卻因鋁蓋切線此鐵罐薄，易使人誤認係因鋁蓋品質
  　　不良導致穿孔云云。惟試問如果本件鐵罐之易開蓋穿孔滲漏是因為內容氯離子
  　　含量太高及罐身未噴漆所造成，則內容物之問題為食品廠商之事，罐身未噴漆
  　　為製罐公司之事，此等問題能在「製造罐蓋」之被上訴人公司內生產線上改善
  　　嗎﹖亦即能夠在罐蓋之生產時改善嗎﹖絕對不能在被上訴人廠房內生產線上
  　　改善「內容物」及「罐身」之問題。但是依被上訴人自己在　鈞院前審所提出
  　　其本身製作之客訴處理表內記載改善對策：2.預定本次換模，提高ＳＲ，並防
  　　止內塗刮傷。4.試內塗膜厚較厚之鋁材，以增強抗腐蝕」，此二對策是被上訴
  　　人自行在生產線上所作之改善措施，而其成果，依據該表上改善效果確認欄記
  　　載：「經八十五年十月二十四日換模，對上述問題1.2.廠內已有改善4.繼續試
  　　驗」而預防再發措施效果確認欄亦載明：「測試改善（此以往產品好）」。如
  　　此豈非實實在在証實被上訴人原生產之罐蓋確實有瑕疵﹖而此一瑕疵造成漏罐
  　　，與內容物、罐身噴漆何涉﹖
　(三)關於被上訴人有由該公司總經理王錫木出面與上訴人鋁罐購買人裕隆製罐公司負
　　責人劉中正及鋁罐使用人王椰企業公司負責人李嘉裕等協商賠償，王錫木同意晶
　　品公司賠償金額為三百萬元之事，有如下証明：
　１、証人即上訴人公司總經理鄧博文在原審及　鈞院前審所供：「．．因蓋事發生
　　　腐蝕穿孔現象，致使劉中正損失慘重，為此事我及原告公司（指被上訴人）總
　　　經理王錫木與劉中正等商談賠償事宜，經談判結果由我公司賠劉中正（指裕隆
　　　製罐公司）三百六十多萬元（即返還劉中正二張王椰企業公司簽發之支票，一
　　　張面額二百四十一萬九千二百零七元、一張面額一百二十二萬七千零四十四元
　　　），我公司再向被上訴人索賠三百萬元．．．．當時大家均同意」等語。
  ２、証人劉中正在　鈞院前審作証：「兩造公司總經理三次協調，我都在場當時晶
      品（公司）有答應要賠全立（公司）三百萬元，全立公司才會退二張三百多萬
      元的支票給我，我再轉給（王椰企業公司）李嘉裕、全立公司是向晶品公司買
      貨品（罐蓋），所以應由晶品公司對全立公司負責，全立公司對我負責，我對
      李嘉裕負責」等語。
  ３、証人即王椰企業公司負責人李嘉裕在　鈞院作証稱：「．．．第一次的協調時
      ，他們要我估計損失，我估算後只八百萬元，所以我告訴他們要賠我八百萬元
      ，至於晶品金司願意賠全立的三百萬元是第三次協調時晶品公司的王錫木答
      應的，我親耳聽到的」等語。
  ４、晶品公司即被上訴人所自己書立之扣款協議書內亦記載：「經雙方協商」「以
      扣款．．．作為理賠」「甲方（被上訴人）對此客訴理賠事件，以上式賠償作
      為結案」等語．証明有協商且有結論。
  (四)扣款協議書未簽名之理由：
　　証人鄧博文在原審即作証稱：「．．．我公司再向被上訴人索賠三百萬元由貨款
　　中抵付二百五十萬元，另五十萬元由被上訴人交付機器組件抵付，當時大家均
　　同意，後來被上訴人送給我扣款協議書要我簽（名），我發現講好賠三百萬元，
　　扣款協議書上只寫二百五十萬元，致未在協議書上簽名」等語。可見三百萬元支
　　付之方式，以二百五十萬元扣貨款，五十萬元是機器零件是由鄧博文與王錫木再
　　議定之結論。其後因為扣款協書內未記載五十萬元之機器組件，故而未予簽名。
　　但因此等契約只要當事人意思表示一致，契約即已成立，並無因為扣款協議書內
　　容與雙方原契約不符及未經雙方簽名，而影響原有效成立之契約效力。
  (五)工業發展研究所所鑑定的樣品係被上訴人自行取送，並未會同上訴人或王椰企業
    公司人員，其所採樣品已難具公信力，而且就該研究所之檢驗報告亦只是對內容
    物作氯離子、ＰＨ值、二氧化碳含量為鑑定，並未對雙方爭執品質之罐蓋為鑑定
    ，已難採為本件判斷之依據。至於被上訴人所云：腐蝕順序雖由鐵罐引起，卻因
    鋁蓋切線處比鐵罐薄，易使人誤認因鋁蓋品質不良導致穿孔，其實乃係罐身未作
    全噴處理或空罐生產技術等問題云云，完全是無根據之談，上訴人否認之，設其
    此項抗辯成立，則對其客戶申請表所載改善結果要如何解說﹖最高法院以此執為
    廢棄　鈞院前審判決，顯然是只見沙粒不見大石，對被上訴人自製之客戶申請表
    所載內容完全視若無睹，至為可議。
　(六)何況本件被上訴人之產品瑕疵爭議事件，既經其公司總經理王錫木與上訴人總經
　　理鄧博文雙方代表公司成立協議，以賠償三百萬元，其中二百五十萬元由貨款扣
　　抵，另五十萬元以機器零件抵付之，已如上述，則此等協議，即為民法第七百三
    十六條所謂之和解，而同法第七百三十七條規定和解有使當事人所拋棄之權利消
    滅及使當事人取得和解契約所訂明權利之效力，此即所謂創設之效力，本件上訴
    人既就本件罐蓋瑕疵賠償爭議事件達成協議，被上訴人即無再就協議之原因事實
    爭執之權利，而依上訴人既已因協議而取得賠償三百萬元之權利，揆諸上開法條
    之規定，即無由被上訴人片面否定之餘地。
　(七)綜合上述，本年被上訴人對於上訴人之三百萬元貨款請求權已因上訴人將之與被
　　上訴人應賠償上訴人三百萬元扣抵之即為抵銷而不復存在，自不得再請求上訴人
　　給付，從而其之請求顯無理由，原審判決未予深究，遽為上訴人敗訴之判決，自
　　屬違誤，爰請求判決如上訴聲明。
  (八)又王錫木乃被上訴人公司總經理，對外代表公司，應有和解權利。又系爭罐頭實
    物，業已不存在，無法就腐蝕原因再作鑑定。
三、證據：援用第一審及發回前第二審所提證據。
乙、被上訴人方面：
一、聲明：求為判決：(一)上訴駁回。(二)第二審及發回前第三審訴訟費用均由上訴人負
    擔。
二、陳述：除與原判決記載相同者，茲引用之外，補稱：
  (一)查上訴人於八十五年二月六日起向被上訴人訂購二○六徑環保蓋及二○九徑印刷
    蓋（下均簡稱系爭罐蓋）。惟至八十六年六月二十日支付部分貨款一千零三十六
    萬零五百四十五元後，尚有貨款共三百萬元（下簡稱系爭貨款）未支付。有上訴
    人訂購確認單可稽（一審卷第五頁），且為上訴人所不爭。被上訴人已如帳款收
    款明細表（一審卷第二十五頁）之時間陸續交付上訴人如同表所載所量之貨品，
    亦有呈案之出貨單十九紙可證（一審第六頁至第二十五頁）。並經運送人林壽山
    、陳雲振、陳龍水證明屬實，且將上訴人簽收之第四聯單交回被上訴人存查在案
    （一審卷第六十八頁、第一百零六頁至第一百零七頁）。上開第四聯單雖部分遺
    失不全，惟亦有呈案第二聯單、轉帳傳票、支票、請款明細表可證（一審卷第七
    十四頁至第九十五頁）。上訴人仍積欠被上訴人三百萬元系爭貨款，至為明顯。
  (二)次查上訴人抗辯：伊於八十五年間向被上訴人購買之二○六徑環保蓋乙批，因有
    瑕疵致受損。經於八十六年四月間與被上訴人總經理王錫木協商，同意賠償三百
    萬元，由上開貨款抵付二百五十萬元，另交付上訴人機器運作所需零組件作價五
    十萬元抵償云云，並提出二百五十萬元扣款協議書為證，另請傳參與協商之證人
    劉中正作證。茲被上訴人否認曾協議由被上訴人賠償上訴人三百萬元之事。上訴
    人提出之扣款協議書，未經兩造簽名，被上訴人否認其成立及內容之真正。另上
    訴人提出之錄音帶及譯文，被上訴人亦否認其真正。上訴人所舉證人鄧博文為上
    訴人之總經理，其所為上開錄音帶通話人為王錫木之證言，顯偏頗上訴人亦不足
    採信。
  (三)再查上訴人主張參與協議者，有被上訴人總經理王錫木、上訴人總經理鄧博文、
    裕隆製罐公司負責人劉中正及王椰企業公司負責人李嘉裕。乃其中劉正中及李嘉
    裕均僅稱被上訴人承諾賠償上訴人三百萬元。而鄧博文卻稱：經談判結果，由伊
    公司賠償裕隆製罐公司三百六十萬元，伊公司再向被上訴人索賠三百萬元，由貨
    款抵付二百五十萬元，另五十萬元由被上訴人交付機器組件抵付云云。顯見其彼
    此所言已有歧異。且亦與上訴人提出之協議書所載經雙方協商，一致認為以扣款
    二百五十萬元作為理賠金額，並於八十六年度開出折讓單給上訴人公司等詞（一
    審卷第四十一頁），全不相符。顯見證人劉中正、李嘉裕之證言，均不足採信。
    被上訴人未曾同意賠償，上訴人三百萬元抵銷上訴人應付被上訴人之三百萬貨款
    債務，至為明顯。上訴人抵銷之抗辯，顯無理由。
(四)又查系爭訂購單第四條載明：「本產品不適用於氯離子含量超過六百ＰＰＭ之內
    容物」（見一審卷五頁）。而食品研究所委託檢驗報告書試驗項目欄載明系爭胭
    脂椰罐頭內容物之氯離子含量為一千一百ＰＰＭ（見　鈞院上字卷第一○一頁）
    。且該所研究員詹彩鑾證稱：僅就內容物檢驗，至於空罐部分之罐身，易開蓋之
    鋁蓋部分另有一份報告就該部分為鑑定云云（見　鈞院上字卷第一五六頁）。則
    被上訴人以：上訴人所指腐蝕穿孔，係因內容物氯離子含量過高及罐身未噴漆始
    導致腐蝕穿孔，且因一般鐵罐厚度為○‧二ＭＭ，而鋁蓋切線厚度為○‧一ＭＭ
    ，故腐蝕順序雖由鐵罐引起，卻因鋁蓋切線處比鐵罐薄，易使人誤認係因鋁蓋品
    質不良導致穿孔，其實乃係罐身未作全噴漆處理及空罐生產技術等問題云云之主
    張，信而有徵。被上訴人出賣之二○六徑環保鋁蓋既表明不適用於氯離子含量超
    過六百ＰＰＭ之罐頭。上訴人將其用於填充氯離子含量高達一千一百ＰＰＭ之內
    容物罐頭，果發生損害，亦非可歸責於被上訴人之事由。則被上訴人出賣之上蓋
    與損害間顯無相當因果關係，被上訴人何需與上訴人協商賠償三百萬元之有？上
    訴人片面提出被上訴人否認其真正之扣款協議書，為抵銷之抗辯，顯無理由。
  (五)又依民法第五百三十四條、五百十三條、五百五十四條等相關條文規定，總經理
    是經理人之一，經理人與公司間係委任關係，經理人未經公司授權，縱與上訴人
    和解，對委任之公司亦不生效力，而被上訴人總經理王錫木未經公司授權，故無
    和解之權利。又系爭罐頭實物，業已不存在，無法就腐蝕原因再作鑑定。
三、證據：援用第一審及發回前第二審所提證據。
丙、本院依職權向財團法人食品工業發展研究所（下簡稱食品研究所）函詢提供「胭
    脂椰罐頭腐蝕穿孔」鑑定相關資料並職權傳訊證人劉中正、李嘉裕及命上訴人帶
    同證人鄧博文；被上訴人帶同證人王錫木、許正忠到院。
    理　　由
一、本件被上訴人起訴主張：上訴人自民國（下同）八十五年二月六日起績向伊訂購
    二○六徑環保蓋及二０九徑印刷蓋，伊已交貨完畢，而上訴人至八十六年六月二
    十日止。計積欠新台幣（下同）三百萬元價金末付，爰依買賣法律關係請求，命
    上訴人給付伊三百萬元及自訴狀繕本送翌日（八十七年二月十八日）起至清償日
    止加付法定遲延利息之判決。
    上訴人則以：伊於八十五年間被上訴人所購二○六徑環保蓋一批，經裝填食品（
    椰子水）後，發生腐蝕穿孔現象，致伊伊受有損，兩造推由伊公司總經理鄧博文
    與被上訴人公司總經理王錫木協議，由被上訴人賠償三百萬元，伊主張以該協議
    賠償抵銷系爭價金等語，資為抗辯。
二、查被上訴人主張與上訴人於右揭時間訂有右揭買賣契約及上訴人尚積欠系爭三百
    萬元價金之事實，已據其提出訂購確認單一紙為證（見一審卷第五頁），且為上
    訴人所不否認，可堪認為真實。又被上訴人主張其已在如帳款收款明細表（見一
    審卷第二十五頁）之時間陸續交付上訴人如同表所載數量之貨品之事實，亦有被
    上訴人提出之出貨單十九紙為證（一審卷第六頁至第二十五頁），並經證人即替
    被上訴人運送貨品至上訴人公司之林壽山、陳雲振、陳龍水證稱，確實有如數送
    貨至上訴人公司，出貨單上上訴人收到貨品之簽名，通常僅在第四聯單簽名，再
    交回被上訴人公司（一審卷第六十八頁、第一百零六頁至第一百零七頁），上訴
    人雖抗辯該出貨單有部分未有上訴人收貨簽章，且送貨單所載之產品規格與數量
    合計亦與訂購確認單不同；惟被上訴人主張其單據有遺失不全，部分單據僅有第
    二聯存在，故該單據未有上訴人簽章亦合於一般情理，是尚不能謂單據上無上訴
    人簽章，即認被上訴人必無交付貨品之事實，況無上訴人簽章之單據，尚有被上
    訴人提出之轉帳傳票、支票、請款明細表等可證（一審卷第七十四頁至第九十五
    頁），其上所載出貨日期均有出貨至上訴人公司，況上訴人自承訂購確認單僅是
    年度的一個計劃目標，仍應以日後上訴人實際向被上訴人訂貨、被上訴人交貨認
    之，則其以送貨單所載之產品規格與數量合計與訂購確認單不同，而否認上訴人
    有交付全部貨品之事實，尚非可採。被上訴人主張已交付全部貨品之事實，應可
    認定。
三、又上訴人抗辯其於八十五年中向被上訴人購買系爭二○六徑環保蓋一批，該批罐
    蓋經填裝食品（椰子水）後竟發生腐蝕穿孔現象，致上訴人受損失，兩造推由上
    訴人公司總經理鄧博文與被上訴人公司總經理王錫木協議由被上訴人賠償上訴人
    三百萬元，並以該三百萬元抵銷系爭價金云云，但被上訴人否認系爭罐蓋有何瑕
    庛，亦否認曾與上訴人協議賠償三百萬元，更未授權公司總經理王錫木與上訴人
    公司商議和解賠償事宜。茲首應審究者，乃系爭二０六徑環保蓋是否存有上訴人
    所指之瑕疵，茲分述如下。
  (一)按當事人主張有利於己之事實者，就其事實有舉證之責任，民事訴訟法第二百七
    十七條前段定有明文。茲上訴人既主張被上訴人所出售之系爭罐蓋有瑕庛，致填
    裝食品（椰子水）後，發生腐蝕穿孔現象，依舉證責任之分配原則，自應由上訴
    人就系爭罐蓋存有瑕庛，負舉證之責。
  (二)次查據最高法院發回意旨：食品研究所研究員詹彩鑾證稱：僅就內容物檢驗，至
    於空罐部分之罐身，易開蓋之鋁蓋部分似另有一份報告，就該部為鑑定（見前二
    審卷第一五六頁），原審未遵追查食品研究所是否就罐身及易開蓋之鋁蓋部分為
    鑑定之委託檢驗報書存在，並切實查明系爭胭脂罐頭腐蝕穿孔究係何種原因﹖經
    本院依職權函詢食品研究所查覆如下：
    1.經查晶品金屬工業股份有限公司委託本所進行「胭脂椰罐頭」相關檢驗者，僅
    八十五年九月十二日所送乙件（檢驗報告書編號：85-1818），並無其他有關「
    「胭脂椰罐頭」之委託檢驗案例。本委託案中，該公司僅要求分析該樣品中之氯
    離子、ＰＨ值與二氧化硫等三項之含量，以此三項檢驗頊目尚不足以鑑定該樣品
    腐蝕之原因。
    2.貴院於來函說明二中指出本所詹彩鑾研究員到貴院證稱「似另有一份報去」乙
    節，經查係晶品金屬工業股份有限公司於八十五年十月間，委託本所分析「春喬
    食品活性飲科」樣品不良罐之原因案，應與「胭脂椰罐頭」案無關，特此說明。
    有該食品研究所九十年八月七日、食研服字第一０三四號函文在卷可稽（見本院
    卷第五四頁）。足證並無另件有關「胭脂椰罐頭」腐蝕穿孔原因鑑定書，且前次
    有關「胭脂椰罐頭」分析該樣品中之氯離子、ＰＨ值與二氧化硫等三項之含量，
    以此三項檢驗頊目尚不足以鑑定該樣品腐蝕之原因。且兩造亦自承系爭罐頭實物
    ，業已不存在，無法就腐蝕原因再作鑑定等語在卷（見本院卷八六頁）。
  (三)又查被上訴人所提出該公司（顧）客（申）訴處理表，其內記載：「客訴現象」
    全立（即上訴人）使用二○六ＳＯＴ於王椰公司胭脂椰於泰國充填後運回台灣銷
    售，發現由切線腐蝕穿透。其原因「1.食品研究所檢驗報告內容物含氯離子一
    千一百ＰＰＭ、ＰＨ值五．０六、ＳＯ2。2.製罐廠生產時未全噴潻」。其
    「改善對策」：1.依本公司（按即晶品金屬工業股份有限公司）產品規格內容物
    氯離子含量須低於六百ＰＰＭ，請業務員告知顧客。2.預定本次換模提高ＳＲ，
    並防止內塗刮傷。3.請製罐廠能作全噴處理。4.試內塗膜較厚之鋁材，以增強抗
    腐蝕。「改善對策效果確認」：經八十五年十月二十四日換模，對上述問題工廠
    內已有改善ＨＰ繼續試驗。有該客訴處理表在卷可佐（見前二審卷第一０七頁）
    。即依該客訴處理表之「改善對策」可知以上開四種方式同時進行俾改善系爭罐
    頭腐蝕穿透情形，而非單純針對「系爭罐蓋」之改善。抑有進者，依該處理表記
    載發生爭罐頭腐蝕穿透起因，正是上訴人違反兩造約定之系爭確認單第四條約定
    ：本產品不適用於氯離子含量超過六百ＰＰＭ之內容物，有上開客訴處理表、兩
    造訂購確單及食品研究所檢驗報告書在卷可證（見一審卷第五頁、前二審卷第九
    九至一０六頁），且上訴人竟超過氯離子含量近一倍而達一千一百ＰＰＭ，上訴
    人自難逕以該客訴處理表為憑，為系爭罐蓋瑕庛之證明。
  (四)又上訴人雖稱證人李嘉裕在本院前審中曾證稱王錫木自承係伊公司系爭罐蓋瑕疵
    ，造成罐頭腐蝕穿孔云云，惟為被上訴人所否認，且此乃傳聞證據，不足為憑。
    又上訴人所提出卷附扣款協議書（見本院卷第四十頁），其上既無兩造公司之簽
    章，被上訴人又否認其文書之真正，自不足取。
  準此，上訴人就系爭罐頭之腐蝕穿孔原因，究竟係系爭「罐蓋」抑或「罐身」或為
  「罐內充填之內容物」所造成，均未能舉證以實其說，其卻逕主張罐頭之腐蝕穿孔
  原因，乃系爭罐蓋瑕疵造成，自難採信。
四、上訴人既未能舉證證明被上訴人出售之系爭罐蓋有何瑕疵，自無所謂與被上訴人
    協議和解賠償三百萬元事宜。又縱令兩造有該和解賠償協議，惟按民法第一百七
    十條第一項明定，「無代理權人以代理人之名義所為之法律行為，非經本人承認
    ，對於本人不生效力。」。查王錫木、許正忠，雖各為被上訴人公司之總經理、
    經理，依公司法第八條第二項規定，在執行職務範圍內為公司負責人，惟彼等與
    公司之關係乃為委任關係，就公司對外和解事宜，在未經公司特別授權，仍屬無
    權代理（民法第五百三十四條、五百五十三條、五百五十四條規定參照）。茲被
    上訴人公司既否認授與王錫木、許正忠等人之和解特別代理權，縱令王錫木、許
    正忠與上訴人公司達成和解，賠償三百萬元，該和解契約對被上訴人公司，亦不
    生效力，上訴人自難以該和解契約主張與積欠之系爭三百萬元價金相互抵銷，故
    上訴人之抵銷抗辯，自不足取。
五、綜上所述，本件被上訴人主張上訴人積欠系爭三百萬元價金為可採，上訴人所辯
    被上訴人出售系爭罐蓋有瑕疵，造成胭脂罐頭腐蝕穿孔及由於該罐蓋瑕疵，並由
    雙方協議被上訴人允諾賠償三百萬元並以之抵銷積欠價金云云，均為無可取。從
    而，被上訴人本於買賣之法律關係，請求上訴人給付積欠之價金及法定遲延利息
    ，為有理由，應予准許。是則原審判命上訴人如數給付，於法並無不合。上訴意
    旨指摘原判決不當，求予廢棄改判，為無理由，應予駁回其上訴。
六、末查本件事證已臻明確，兩造其餘攻擊或防禦方法及所提證據，均與本院心證之
    形成及判決結果，不生影響，爰不一一再加以論述，併此明．
七、據上論結，本件上訴為無理由，依民事訴訟法第四百四十九條第一項、第七十八
    條，判決如主文。
中　　　華　　　民　　　國　　九十一　　年　　　一　　　月　　　二　　　日
~B1民事第六庭審判長法　官　吳火川
~B2　　　　　　　　法　官　饒鴻鵬
~B3　　　　　　　  法　官  陳繼先
右為正本係照原本作成。
如對本判決上訴，須於收受判決送達後二十日內向本院提出上訴書狀，其未表明上訴
理由者，應於提出上訴後二十日內向本院提出上訴理由書（須按他造人數附具繕本）
，並繳納送達用雙掛號郵票拾份（每份參拾肆元）。
上訴時應提出委任律師或具有律師資格之人之委任狀；委任有律師資格者，另應附具
律師及格證書及釋明委任人與受任人有民事訴訟法第四百六十六條之一第一項但書或
第二項（詳附註）所定關係之釋明文書影本。
~B 　 　　　　　　書記官　劉建智
中　　　華　　　民　　　國　　九十一　　年　　　一　　　月　　　三　　　日
附註：
民事訴訟法第四百六十六條之一（第一項、第二項）
對於第二審判決上訴，上訴人應委任律師為訴訟代理人。但上訴人或其法定代理人具
有律師資格者，不在此限。
上訴人之配偶、三親等內之血親、二親等內之姻親，或上訴人為法人、中央或地方機
關時，其所屬專任人員具有律師資格並經法院認為適當者，亦得為第三審訴訟代理人
。
　　　　　　　　　　　　　　　　　　　　　　　　　　　　　　　　　　　　Ｙ
